Inventaris van de archieven van Curaçao, Bonaire en Aruba, (1771) 1828-1845 (1914)
Nationaal Archief, Den Haag
- ARCHIEF VAN HET GEMEENTEBESTUUR, 1828-1833 (1834), C.
  ARA Archieven van Curaçao en de onderhorige eilanden Bonaire en Aruba na 1828, inv. nr. 358 fo. 25 en 26.
  Op 22 september 1828 wordt bij K.B. no. 79 besloten de bestuurlijke administratie van de eilanden Curaçao, Bonaire en Aruba te vereenvoudigen. In afwachting van een nieuw regeringsreglement voor Curaçao en de onderhorige eilanden maakt de gouverneur-generaal te Paramaribo bij resolutie van 27 december 1832 bekend dat de nieuwe bestuursorganisatie op 15 april 1833 zal ingaan en dat het Gemeentebestuur vanaf die datum zal zijn ontbonden. Haar werkzaamheden worden tot de invoering van het nieuwe regeringsreglement door de Raad van Politie waargenomen. De archieven van het Gemeentebestuur, waaronder die van de burgerlijke stand, zullen aan de gouvernementssecretaris worden overgedragen. De financiële administratie komt in handen van de boekhouder-controleur. Het saldo van de gemeentekas zal in de koloniale kas worden gestort.
  PB 1833 nr. 175; ARA Archieven van Curaçao en de onderhorige eilanden Bonaire en Aruba na 1828, inv. nr. 408 fo. 72.
  - President en leden van het Gemeentebestuur, 1.
    - Minuut-notulen van de vergaderingen van het Gemeentebestuur, 1829-1833; 397-401; 5 delen
      - 1829 januari 6 - december 14., 397
      - 1830 januari 6 - december 29., 398
      - 1831 januari 12 - december 7., 399
      - 1832 januari 4 - december 5., 400
      - 1833 januari 2 - april 15., 401
    - Ingekomen brieven van de directeur (gezaghebber) bij het Gemeentebestuur. Met bijlagen, 1828-1833; 402-408; 7 banden
      - 1828 februari - december., 402
      - 1829., 403
      - 1830., 404
      - 1831., 405
      - 1831., 406
        Alleen ingekomen brieven van ambtenaren.
      - 1832., 407
      - 1833 januari - april., 408
    - Ingekomen brieven en rapporten van instellingen, commissies en ambtenaren bij het Gemeentebestuur. Met bijlagen, 1828-1832; 409-412; 4 banden
      - 1828 maart - 1829., 409
      - 1830., 410
      - 1831 januari - oktober., 411
      - 1832., 412
    - Ingekomen rapporten van de weesmeesters bij het Gemeentebestuur, 1832-1833; 413; 1 band
    - Ingekomen rekesten bij het Gemeentebestuur, 1828 april - september; 414; 1 band
    - Alfabetisch repertorium op de ingekomen brieven en rapporten bij het Gemeentebestuur, 1828 maart 1832; 415; 1 deel
    - Kopieboeken van uitgaande brieven van de president van het Gemeentebestuur, 1828-1833; 416-417; 2 delen
      - 1828 maart - 1830., 416
      - 1831-1833 april., 417
    - Alfabetisch repertorium op de uitgaande brieven van de president van het Gemeentebestuur, 1828-1832; 418; 1 deel
    - Processen-verbaal van gecommitteerden uit het Gemeentebestuur belast met de controle van de financiële administratie van rekenplichtige instellingen en ambtenaren, 1828-1833; 419-421; 3 banden
      Hierin ook certificaten van de stadschirurgijn over het opnemen van slaven in het Lazarushuis; alsmede inschrijfbiljetten voor leveranties aan genoemd huis.
      - 1828 september - 1831., 419
      - 1832., 420
      - 1833., 421
    - Stukken betreffende de financiële administratie van kerkelijke- en overheidsinstellingen, 1829-1833; 422-424; 3 banden
      Deze stukken (jaarrekeningen, rekeningen-courant, staat-rekening en maandstaten van ontvangsten en uitgaven) hebben als bijlagen deel uitgemaakt van de processen-verbaal.
      - 1829-1830., 422
      - 1829-1830., 423
      - 1831-1832., 424
    - Begrotingen met de rekeningen van ontvangsten en uitgaven van het Gemeentebestuur, 1829-1832; 425; 1 band
    - Stukken betreffende het budget van het Gemeentebestuur, Afschriften., 1829-1832; 426; 1 omslag
  - Secretaris, 2.
    - Ambtenaar van de burgerlijke stand, 2.1
      Artikel 3 van het reglement tot regeling van de burgerlijke stand op Curaçao bepaalt dat de secretaris van het Gemeentebestuur als ambtenaar van de burgerlijke stand zal optreden, met assistentie van de districtmeesters als hulpambtenaren.
      PB 1831 nr. 156.
      - Ingekomen aanschrijvingen bij de ambtenaar van de burgerlijke stand, 1831-1832; 427; 1 band
    - Ontvanger bij het Gemeentebestuur, 2.2
      Artikel 35 van de instruktie voor het Gemeentebestuur van 7 februari 1828 bepaalt dat de secretaris tevens belast is met het ambt van ontvanger.
      Bordewijk (1911) p. 223 (bijlage X, art. 35).
      - Ingekomen brieven van de gezaghebber, de president van het Gemeentebestuur, districtmeesters e.a. bij de ontvanger van het Gemeentebestuur, 1831 mei - 1833 januari; 428; 1 band
      - Journalen van de ontvanger bij het Gemeentebestuur, 1830-1832. 2 delen; 429-430
        - 1830-1831., 429
        - 1832-1833 april., 430
          Afgesloten op 15 april 1833 door de ontvanger bij het Gemeentebestuur.
  - Commissaris van politie, 3.
    Bij besluit van de commissaris-generaal van de Nederlands Westindische Bezittingen van 15 februari 1828 werd een instruktie voor de commissaris van politie vastgesteld. Art. 33 van de instruktie voor het Gemeentebestuur van Curaçao bepaalt dat de commissaris van politie aan het Gemeentebestuur ondergeschikt zal zijn. De commissaris van politie wordt belast met het handhaven van de openbare orde in de stad en daarbuiten en in het bijzonder met het toezicht over marktplaatsen, gebouwen, wegen, straten, het ijken van maten en gewichten etc.
    Bordewijk (1911) pp. 222-223 (bijlage X, art. 33).
    Vanaf 15 april 1833 zijn de bevoegdheden van het Gemeentebestuur overgedragen aan de Raad van Politie. De commissaris van politie is dan ad interim belast met het Openbaar Ministerie. De commissaris van politie wordt per 1 mei 1834 de procureur des Konings.
    - Minuut-journalen van de commissaris van politie, 1827-1834; 431-438; 8 delen.
      - 1827 april - 1828., 431
      - 1829., 432
      - 1830., 433
      - 1831., 434
      - 1832 januari - juni., 435
      - 1832 juli - december., 436
      - 1833., 437
      - 1834., 438
- ARCHIEF VAN DE KOLONIALE RAAD, 1834-1845, D.
  Het bij K.B. van 20 november 1833 no. 85 vastgestelde regeringsreglement voor Curaçao en de onderhorige eilanden bepaalde bij art. 3 dat aan de gezaghebber een Koloniale Raad zou worden toegevoegd, waarvan de gezaghebber voorzitter was. De Koloniale Raad was samengesteld uit de procureur des Konings, de administrateur der financiën en drie der aanzienlijkste ingezetenen. In de artt. 4-20 van het genoemde regeringsreglement zijn de werkzaamheden van de Koloniale Raad vastgelegd. De Koloniale Raad had slechts een informatieve en adviserende functie. De leden van de Koloniale Raad werden voor de eerste maal door de Koning benoemd en vervolgens door de gouverneur-generaal van de Nederlands Westindische Bezittingen te Paramaribo. De koloniale secretaris assisteerde in de vergaderingen van de Koloniale Raad.
  Idem pp. 223-226 (bijlage XII).
  - Minuut-notulen van de vergaderingen van de Koloniale Raad. Met bijlagen, 1834-1845; 439-450; 12 banden
    - 1834 mei 15 - december 17., 439
    - 1835 januari 14 - december 23., 440
    - 1836 januari 20 - december 22., 441
    - 1837 januari 4 - november 29., 442
    - 1838 januari 3 - december 12., 443
    - 1839 januari 9 - december 4., 444
    - 1840 januari 8 - december 2., 445
    - 1841 januari 7 - december 23., 446
    - 1842 januari 5 - december 8., 447
    - 1843 januari 11 - december 13., 448
    - 1844 januari 3 - december 4., 449
    - 1845 januari 8 - november 24., 450
  - Conceptnotulen van de vergaderingen van de Koloniale Raad, 1854 maart 8; 1303; 1 stuk
- ARCHIEF VAN DE RAAD VAN CIVIELE EN CRIMINELE JUSTITIE, 1828-1834; DE RECHTBANK, 1834-1845 (1914), E.
  Het regeringsreglement voor Curaçao en de onderhorige eilanden Bonaire en Aruba van 1828 bepaalde bij art. 27, dat de rechtspraak zou worden uitgeoefend door de Raad van Civiele en Criminele Justitie, het College van Kleine Zaken en het College van Commercie en Zeezaken. De Raad van Civiele en Criminele Justitie werd gevormd door een president en zes leden, nl. twee van de voornaamste ambtenaren en vier burgers (twee kooplieden en twee grondeigenaren), geassisteerd door een secretaris (art. 29).
  Bij besluit van de commissaris-generaal van de Nederlands Westindische Bezittingen van 15 februari 1828 werd voor deze Raad een instruktie vastgesteld, waarin de taken en werkzaamheden van de Raad zijn geformuleerd. Van toepassing was ook de publicatie van de Bataafse Republiek van 10 oktober 1798, waarin de manier van procederen werd geregeld in criminele zaken tegen ontkennende verdachten, in verband met de afschaffing van de pijnbank.
  Bordewijk (1911) p. 198 (bijlage VII, art. 27); ARA Archieven van Curaçao en de onderhorige eilanden Bonaire en Aruba na 1828, inv. nr. 454 fo. 222-229vo (instruktie voor de Raad van Civiele en Criminele Justitie); PB 1827 nr. 117.
  De commissaris van politie werd belast met het Openbaar Ministerie en trad als zaakgelastigde van de hoge overheid of van de gemeente op bij het College van Kleine Zaken, volgens de artt. 14 en 15 van zijn instruktie van 15 februari 1828.
  Idem, inv. nr. 454 fo. 239-241vo.
  Een voor de Raad van Civiele en Criminele Justitie, voor het College van Commercie en Zeezaken en voor het College van Kleine Zaken vastgesteld huishoudelijk reglement van 27 september 1831 werd bij besluit van de gouverneur-generaal van de Nederlands Westindische Bezittingen van 25 mei 1832 goedgekeurd.
  Idem, inv. nr. 359 fo. 17-19vo.
  Artikel 24 van het bij K.B. no. 85 van 20 november 1833 vastgestelde en op 1 mei 1834 in werking getreden nieuwe regeringsreglement bepaalde dat de rechtspleging nu zou worden uitgeoefend door een Rechtbank; met het Openbaar Ministerie werd de procureur des Konings belast.
  De registratie van overdracht en het belasten van onroerend goed werd opgedragen aan twee leden van de Rechtbank (art. 43).
  Bordewijk (1911) pp. 233-246 (Bijlage XII, artt. 20-46).
  Bij publicatie van 1 mei 1834, ingevolge resolutie van de gouverneur-generaal van de Nederlands Westindische Bezittingen van 25 maart 1834, werden de Raad van Civiele en Criminele Justitie, het College van Kleine Zaken en het College van Commercie en Zeezaken ontbonden. De voor deze colleges vastgestelde instrukties bleven tot nader order van kracht.
  ARA Archieven van Curaçao en de onderhorige eilanden Bonaire en Aruba na 1828, inv. nr. 346 fo. 35-41.
  Een instruktie voor het Openbaar Ministerie in de Nederlands Westindische Bezittingen werd vastgesteld bij K.B. van 8 oktober 1835.
  Idem, inv. nr. 360 fo. 19-22vo.
  - Raad van Civiele en Criminele Justitie (sinds mei 1834 de Rechtbank), 1.
    - Minuut-notulen van de vergaderingen van de Raad van Civiele en Criminele Justitie. Met bijlagen, 1828-1833; 454-459; 6 banden
      - 1828 januari 3 - december 30., 454
      - 1829 januari 13 - december 14., 455
      - 1830 januari 12 - december 20., 456
      - 1831 januari 11 - december 23., 457
      - 1832 januari 3 - december 17., 458
      - 1833 januari 8 - december 26., 459
    - Minuut-notulen van de vergaderingen van de Rechtbank. Met bijlagen, 1834-1845; 460-471; 12 banden
      - 1834 januari 14 - december 4., 460
      - 1835 januari 9 - december 31., 461
      - 1836 januari 7 - december 12., 462
      - 1837 januari 6 - december 1., 463
      - 1838 januari 9 - december 4., 464
      - 1839 januari 8 - november 26., 465
      - 1840 januari 14 - november 24., 466
        Hierin ook een inhoudsopgave van de bijlagen over 1840.
      - 1841 januari 12 - december 28., 467
        Hierin ook een inhoudsopgave van de bijlagen over 1841.
      - 1842 januari 11 - december 2., 468
      - 1843 januari 10 - november 28., 469
      - 1844 januari 9 - december 2., 470
      - 1845 januari 14 - december 2., 471
    - Rekesten en berichten ingekomen bij de Raad van Civiele en Criminele Justitie (de Rechtbank), met de daarop genomen beschikkingen. Met bijlagen, 1828-1845; 472-487; 16 banden
      Met inhoudsopgaven, behalve op de inv. nrs. 484 en 486.
      - 1828-1829 juli., 472
      - 1830-1831 oktober., 473
      - 1832 januari - oktober., 474
      - 1833 januari - november., 475
      - 1834 januari - november., 476
      - 1835 januari - november., 477
      - 1836 januari - oktober., 478
      - 1837 januari - oktober., 479
      - 1838 januari - november., 480
      - 1839 januari - oktober., 481
      - 1840 januari - november., 482
      - 1841 maart - november., 483
      - 1842 februari., 484
      - 1843 januari - november., 485
      - 1844 januari - juli., 486
      - 1845 januari - november., 487
    - Rekesten ingekomen bij de Raad van Civiele en Criminele Justitie, Concepten., [1828-1831]; 488; 3 stukken
      mr. J.B. Gravenhorst, commissaris van politie, [1828]
      P.W. Wahl, echtgenote van Stephanus Martin Specht, [1829]
      M.H.A. Jones, echtgenote van L. Lesire, [1831].
    - Kopieboek van uitgaande brieven van de president van de Raad van Civiele en Criminele Justitie aan de directeur (gezaghebber) en ambtenaren te Curaçao, 1828 maart 24 - 1835 augustus 7; 489; 1 deel
    - Sententies en besluiten van de Raad van Civiele en Criminele Justitie (de Rechtbank), minuten en afschriften., 1828-1845; 490-503; 14 banden
      In al deze zaken (criminele en publiekrechtelijke zaken) is het Openbaar Ministerie de eisende partij.
      - 1828 augustus 12 - 1832 juni 12., 490
      - 1832 juli 16 - november 30., 491
      - 1833 februari 26 - november 12., 492
        Achterin zijn de sententies van de Rechtbank van Kleine Zaken over 1833 januari - november ingebonden.
      - 1834 januari 31 - december 4., 493
        Hierin ook sententies van de Rechtbank van Kleine Zaken over 1834 maart - april; alsmede van de commissarissen van de rol over 1834 februari - maart.
      - 1835 februari 24 - december 11., 494
        Alleen criminele sententies.
      - 1836 januari 26 - december 2., 495
      - 1837 maart 21 - december 1., 496
      - 1838 januari 23 - december 4., 497
      - 1839 februari 12 - september 13., 498
        Met onvolledige inhoudsopgave.
      - 1840 maart 10 - augustus 25., 499
      - 1841 april 13 - december 28., 500
      - 1842 januari 18 - december 2., 501
      - 1843 februari 28 - november 28., 502
        De sententies van 1844 bevinden zich in het Centraal Historisch Archief te Willemstad op Curaçao.
      - 1845 januari 22 - december 2., 503
    - Gerechtsrollen van de Raad van Civiele en Criminele Justitie, 1827-1834; 504-506; 3 delen
      - 1827 januari 4 - 1832 november 27., 504
      - 1833 januari 8 - november 26., 505
      - 1834 januari 14 - november 25., 506
    - Gerechtsrollen van de rechtbank, 1835-1845; 507-511; 5 delen
      - 1835 januari 13 - november 10., 507
      - 1836 januari 12 - december 12., 508
      - 1837 januari 13 - 1838 november 27., 509
      - 1839 januari 22 - 1842 mei 10., 510
      - 1843 januari 24 - 1845 september 23., 511
    - Registers van criminele sententies van de Rechtbank, 1835-1845; 512-515; 4 delen
      - 1835 februari 24 - 1836 november 25., 512
      - 1837 maart 20 - 1839 september 13., 513
      - 1840 maart 10 - 1841 december 28., 514
      - 1842 januari 18 - 1845 december 2., 515
    - Processtukken van de Raad van Civiele en Criminele Justitie (de Rechtbank), 1828-1845; 1857; 516A-547B; 32 pakken en 1 omslag
      - 1828, 516A
      - 1829, 516B
      - 1829, 517
      - 1830 deel 1, 518A
      - 1830 deel 2, 518B
      - 1831., 519
      - 1831 (crimineel)., 520
      - 1832., 521
      - 1832 (crimineel)., 522
      - 1833., 523
      - 1833 (crimineel)., 524
      - 1834., 525
      - 1834 (crimineel)., 526
      - 1835., 527
      - 1835 (crimineel)., 528
      - 1836., 529
      - 1837., 530
      - 1837 (crimineel)., 531
      - 1838, 1 omslag, 532
      - 1838 (crimineel)., 533
      - 1839., 534
      - 1839 (crimineel)., 535
      - 1840., 536
      - 1840 (crimineel)., 537
      - 1841., 538
      - 1841 (crimineel)., 539
      - 1842., 540
      - 1842 (crimineel)., 541
      - 1843., 542
      - 1843 (crimineel)., 543
      - 1844., 544
      - 1844 (crimineel)., 545
      - 1845., 546
      - 1845 (crimineel)., 547A
      - 1857 (crimineel)., 547B
    - Inventaris van civiele processtukken, 1816-1843; 548; 1 deel
      De inventaris van criminele processtukken bevindt zich in het Centraal Historisch Archief te Willemstad op Curaçao.
    - Stukken betreffende het proces van W.R. Beazley van de Argentijnse brik La Presidente, 1828 december 12 - 1829 april 17., 365; 1 omslag
      In het inv. nr. 516 bevinden zich meerdere stukken over deze zaak.
    - Stukken betreffende het proces van C.L. van Uytrecht (mede-voogd) tegen W. Prince jr. (executeur-testamentair) wegens de nalatenschap van Reynita Theodora Senior., 1304
    - Stukken betreffende het proces van M.M. Monsanto tegen W. Bisschop wegens het niet betalen van geleverde koopmanschappen, 1851-1852; 1305; 3 stukken
    - Akte van arrest van R. Pinedo aan de persoon van A. Chevasco wegens een vordering, 1856 augustus 19; 1306; 1 stuk
    - Stukken betreffende het proces tegen de bediende José te Aruba wegens gepleegde inbraak en diefstal, 1914; 1307; 1 omslag
  - Raden-commissarissen (commissarissen van de rol), 2.
    De raden-commissarissen werden uit het college van de Raad van Civiele en Criminele Justitie (Rechtbank) gecommitteerd "omme de processen en alle andere incidenteele saken te faciliteeren".
    WIP I pp. 202 en 203 (reglement voor de Grote Raad van Curaçao van 2 augustus 1740).
    In de vergaderingen van raden-commissarissen werden de zaken ("posten") van de dingtalenrol opgeroepen en afgedaan; moeilijke kwesties werden doorverwezen naar de volle Raad. Ook belastingzaken konden door raden-commissarissen worden afgedaan. Op verzoek van het Openbaar Ministerie werden verdachten en getuigen door raden-commissarissen onder ede verhoord.
    - Minuut-notulen van de vergaderingen van de raden-commissarissen (commissarissen van de rol), 1828-1845; 549-565; 17 banden
      - 1828 januari 10 - 1829 december 8., 549
      - 1830 januari 11 - december 23., 550
      - 1831 januari 5 - december 13., 551
      - 1832 januari 4 - december 6., 552
      - 1833 januari 14 - december 19., 553
      - 1834 januari 13 - november 24., 554
      - 1835 januari 12 - december 16., 555
      - 1836 januari 11 - december 14., 556
      - 1837 januari 9 - november 27., 557
      - 1838 januari 8 - november 26., 558
      - 1839 januari 7 - november 25., 559
      - 1840 januari 6 - november 30., 560
      - 1841 januari 11 - december 16., 561
      - 1842 januari 10 - november 28., 562
      - 1843 januari 9 - november 28., 563
      - 1844 januari 8 - november 25., 564
      - 1845 januari 13 - november 24., 565
    - Gerechtsrollen van de raden-commissarissen (commissarissen van de rol), 1828-1845; 566-568; 3 delen
      - 1828 januari 10 -1833 maart 4., 566
      - 1833 maart 4 - november 4., 567
      - 1834 januari 13 - 1845 september 1., 568
    - Processtukken van de raden-commissarissen (commissarissen van de rol), 1828-1845; 569-586; 18 pakken
      - 1828., 569
      - 1829., 570
      - 1830., 571
      - 1831., 572
      - 1832., 573
      - 1833., 574
      - 1834., 575
      - 1835., 576
      - 1836., 577
      - 1837., 578
      - 1838., 579
      - 1839., 580
      - 1840., 581
      - 1841., 582
      - 1842., 583
      - 1843., 584
      - 1844., 585
      - 1845., 586
    - Minuut-verklaringen met akten van eed, 1828-1844; 587-596; 10 banden
      Met inhoudsopgaven. De verklaringen werden op verzoek van derden afgelegd en op een later tijdstip voor de president van de Raad van Civiele en Criminele Justitie (Rechtbank) onder ede bevestigd.
      - 1828 - 1829 april., 587
      - 1830 oktober - 1831 september., 588
      - 1832 maart - oktober., 589
      - 1833 maart - oktober., 590
      - 1834 mei - 1835 oktober., 591
      - 1836 januari - november., 592
      - 1837 februari - 1838 oktober., 593
      - 1839 juli - augustus., 594
      - 1841 januari - oktober., 595
      - 1842 - 1844., 596
    - Akten van appel van vonnissen van de Raad van Civiele en Criminele Justitie, bij het Hoog Gerechtshof te 's-Gravenhage, 1821 januari 16 - 1832 september 13., 597; 1 band
    - Appelrol van de Raad van Politie van zaken die voor het College van Commercie en Zeezaken hebben gediend, 1831 januari - 1832 november; 598; 1 deel
    - "Edictale citatien". Dagvaardingen, 1828-1844; 599-604; 6 banden
      - 1828 februari - 1829 oktober., 599
      - 1830 - 1831 oktober., 600
        Met inhoudsopgave over 1816-1831.
      - 1832 juni - 1833., 601
      - 1834 maart - 1836 oktober., 602
      - 1837 maart -1841 augustus., 603
      - 1843 maart - 1844 juli., 604
  - Commissaris van politie (procureur des Konings), 3.
    Het fiscaalsambt ging met ingang van 1 maart 1828 over op de commissaris van politie als ambtenaar belast met het Openbaar Ministerie. Bij besluit van de commissaris-generaal van de Nederlands Westindische Bezittingen van 15 februari 1828 werd een instruktie voor de commissaris van politie vastgesteld.
    ARA Archieven Curaçao en de onderhorige eilanden Bonaire en Aruba na 1828, inv. nr. 358 fo. 12-15vo.
    In diens plaats werd op 1 mei 1834 een procureur des Konings benoemd.
    - Kopie-journalen van de commissaris van politie (procureur des Konings), belast met het Openbaar Ministerie, 1829-1835; 605-613; 9 banden
      Het jaar 1828 bevindt zich in inv. nr. 1541 van de archieven Curaçao en onderhorige eilanden Bonaire en Aruba tot 1828.
      - 1829., 605
      - 1830., 606
        Betreft "plaatselijke policie".
      - 1830., 607
      - 1831., 608
      - 1832 januari - oktober., 609
      - 1832, 610
      - 1833, 611
      - 1834, 612
      - 1835, 613
    - Ingekomen stukken van de directeur (gezaghebber) en ambtenaren, 1828-1845; 614-649; 36 banden
      Met inhoudsopgaven, behalve de inv. nrs. 630-633 en 637-649.
      - 1828 februari - juni., 614
      - 1828 juli - september., 615
      - 1828 oktober - december., 616
      - 1829 januari - maart., 617
      - 1829 april - juni., 618
      - 1829 juli- september., 619
      - 1829 oktober - december., 620
      - 1830 januari - maart., 621
      - 1830 april - juni., 622
      - 1830 juli - september., 623
      - 1830 oktober - december., 624
      - 1831 januari - juni., 625
      - 1831 juli - december., 626
      - 1832 januari -maart., 627
      - 1832 april - juni., 628
      - 1832 juli - september., 629
      - 1832 oktober - december., 630
      - 1833 januari - maart., 631
      - 1833 april - juni., 632
      - 1833 juli - september., 633
      - 1833 oktober - december., 634
      - 1834 januari - maart., 635
      - 1834 april - juni., 636
      - 1834 juli - september., 637
      - 1834 oktober - december., 638
      - 1835., 639
      - 1836., 640
      - 1837., 641
      - 1838., 642
      - 1839., 643
      - 1840., 644
      - 1841., 645
      - 1842., 646
      - 1843., 647
      - 1844., 648
      - 1845., 649
    - Kopieboeken van uitgaande brieven van de commissaris van politie (procureur des Konings), belast met het Openbaar Ministerie, aan de directeur (gezaghebber) en ambtenaren, 1828-1845; 650-662; 13 delen
      - 1828 maart 4 - 1830 mei 27., 650
      - 1830 juni 2 - december 22., 651
      - 1831 januari 4 - december 31., 652
      - 1832 januari 2 - juni 30., 653
      - 1832 juli 4 - december 12., 654
      - 1833 januari 3 - 1834 december 18., 655
      - 1835 januari 3 - december 22., 656
      - 1836 januari 4 - december 30., 657
      - 1837 januari 2 - december 31., 658
      - 1838 januari 4 - 1842 september 29., 659
      - 1842 oktober 4 - december 28., 660
      - 1843 januari 9 - december 22., 661
      - 1844 januari 12 - 1845 januari 7., 662